臺灣新北地方法院民事裁定  
111年度消債清字第40號
聲  請  人  梁銀升  
即  債務人
代  理  人  楊正評律師
上列當事人因消費者債務清理事件，聲請清算，本院裁定如下：
    主  文
債務人乙○○自中華民國111年4月13日下午4時起開始清算程序。
本件命司法事務官進行清算程序。
    理  由
一、按債務人不能清償債務或有不能清償之虞者，得依本條例所
    定清算程序，清理其債務；債務人對於金融機構負債務者，
    在聲請更生或清算前，應向最大債權金融機構請求協商債務
    清償方案，或向其住、居所地之法院或鄉、鎮、市、區調解
    委員會聲請債務清理之調解；法院開始清算程序之裁定，應
    載明其年、月、日、時，並即時發生效力；法院裁定開始清
    算程序後，得命司法事務官進行清算程序，必要時，得選任
    律師、會計師或其他適當之自然人或法人一人為監督人或管
    理人，消費者債務清理條例（下稱消債條例）第3條、第151
    條第1項、第83條第1項、第16條第1項分別定有明文。
二、本件聲請意旨略以：聲請人目前所積欠債務總金額為新臺幣
    （下同）52,104,892元，伊於民國110年11月間向最大債權
    金融機構甲○（台灣）商業銀行股份有限公司（下稱甲○銀行
    ）申請前置協商，甲○銀行提供分180期、利率0%、月繳3,82
    5元，然該協商方案僅限於該銀行之債權，未將聲請人積欠
    其他金融機構保證債務列入，聲請人每月收入26,000元，扣
    除必要生活費18,720元及必要扶養費，每月僅能清償1,000
    元，縱使分15年分期償還，聲請人亦無能力負擔，因此協商
    不成立，聲請人實有不能清償債務之情事，爰依法聲請鈞院
    准予裁定本件開始清算程序等語。
三、經查：
  ㈠聲請人前於110年11月間依據消債條例規定向甲○銀行申請前
    置協商，甲○銀行依聲請人收入狀況評定以180期，利率0%，
    月付3,825元作為清償方案，嗣經甲○銀行以聲請人無法負擔
    任何還款條件為由通知協商不成立，此有聲請人所附甲○銀
    行前置協商不成立通知書、前置協商申請書（見本院卷第51
    、139頁）在卷可參，聲請人據以聲請清算，本院自應綜合
    聲請人目前全部收支及財產狀況，評估是否已不能維持符合
    人性尊嚴之最基本生活條件，而有「不能清償或不能清償之
    虞」之情。
　㈡聲請人主張有不能清償之情事，業據提出財產及收入狀況說
    明書、聲請人之債權人清冊、債務證明資料、聲請人之債務
    人清冊、前置協商不成立通知書、財團法人金融聯合徵信中
    心查詢當事人綜合信用報告回覆書、聲請人及配偶全國財產
    稅總歸戶財產查詢清單、聲請人及配偶108及109年度綜合所
    得稅各類所得資料清單、外送平台收入證明、勞工保險被保
    險人投保資料表暨明細、勞工退休金個人專戶明細資料、郵
    政存簿儲金簿、中國信託存款存摺、中華民國人壽保險商業
    同業公會保險業通報作業資訊系統資料查詢結果單、保單帳
    戶價值一覽表、富邦人壽保險退保證明、戶籍謄本、前置協
    商申請書、身分證正反面、前置協商收入切結書、2歲以上
    未滿5歲育兒津貼停止發放通知書、房屋租賃契約書、資產
    表等件資料為證（見本院卷第21至107、139至142、175、25
    7至263、285頁）。經核：
　⒈聲請人主張其目前擔任快遞臨時外送員，每月實領薪資約26,
    000元，並提出全國財產稅總歸戶財產查詢清單、108及109
    年度綜合所得稅各類所得資料清單、外送平台收入證明、勞
    工保險被保險人投保資料表暨明細、中國信託存款存摺、前
    置協商收入切結書為證（見本院卷第77至78、83至89、175
    頁），應堪予認定。
　⒉聲請人陳報其每月必要支出依新北市政府所公告之110年度新
    北市最低生活費15,600元之1.2倍計算即18,720元，經核符
    合消債條例第64條之2第1項規定；且依消債條例施行細則第
    21條之1第3項規定，聲請人若表明以行政院衛生福利部公布
    之最低生活費1.2倍計算必要支出，毋庸記載原因、種類及
    提出證明文件，是聲請人上開主張應為可採。聲請人復主張
    其每月尚須支出扶養兩名未成年子女費用共計12,000元（6,
    000元×2＝12,000元）等情，亦據提出戶籍謄本影本為證（見
    本院卷第99頁），本院審酌該兩名未成年子女分別為10歲、
    4歲，是尚難以強求其自力謀生，核屬無謀生能力之人，是
    聲請人主張該兩名未成年子女有受其扶養之必要，應堪採信
    。而聲請人主張支出該兩名未成年子女之扶養費共計12,000
    元，亦未逾消債條例第64條之2第2項所定受扶養者之必要生
    活費用（即新北市110年度每人每月最低生活費之1.2倍）經
    與配偶分攤後之數額，自屬合理可採。因此，本院認聲請人
    每月必要生活支出合計應為30,720元（計算式：18,720元＋
    扶養費12,000元＝30,720元）。故聲請人每月可支配所得為
    扣除每月生活必要支出及扶養費後已無餘額，確實已無法負
    擔甲○銀行上開每月3,825元之協商方案，遑論聲請人尚有其
    他債權之債務未列入。從而，聲請人主張其有消債
    條例第3條所規定不能清償債務之情事，堪予採信。
  ㈢此外，聲請人又查無消債條例第6條第3項、第8條或第82條
    第2項所定駁回清算聲請之事由存在，則本件聲請人聲請清
    算，為有理由，應予准許。
四、爰依首揭規定，裁定如主文。 
中　　華　　民　　國　　111 　年　　4 　　月　　13　　日
                  民事第八庭    法  官  黃信樺
上為正本係照原本作成
本裁定不得抗告
本裁定已於111年4月13日下午4時公告
中　　華　　民　　國　　111 　年　　4 　　月　　13　　日
                                書記官  林雅菁